臺灣高等法院高雄分院民事裁定
111年度上字第305號
上  訴  人    周欣儀  


法定代理人    郭淑芳  
兼法定代理人  周方慰  


視同上訴人    財政部國有財產署南區分署

法定代理人    黃莉莉  
被上訴人      李秀英  
              高烽銘  

上列當事人間請求分割共有物事件，上訴人對於中華民國111年8
月12日臺灣高雄地方法院109年度重訴字第310號第一審判決提起
上訴，本院裁定如下：
    主  文
上訴人周欣儀、周方慰應於收受本裁定正本五日內，逕向本院補
繳第二審裁判費新臺幣參拾陸萬伍仟壹佰壹拾貳元，逾期不補正
，即駁回其上訴。
    理  由
一、按提起民事第二審上訴，應依民事訴訟法第77條之16第1 項
    前段規定繳納裁判費，此為必須具備之程式。次按分割共有
    物涉訟，以原告因分割所受利益之價額為準，民事訴訟法第
    77條之11定有明文。是請求分割共有物事件上訴時，其訴訟
    標的價額及上訴利益額，均應以原告起訴時因分割所受利益
    之客觀價額為準，不因被告或原告提起上訴而有所歧異，亦
    不因上訴人之應有部分價額而不同（最高法院110年度台抗
    字第691號裁定意旨參照）。核定訴訟標的之價額，為法院
    應依職權調查之事項，不受當事人主張及下級法院原核定訴
    訟標的價額之拘束，倘下級法院所核定之訴訟標的之價額有
    誤，上級法院仍得重新核定。又按上訴不合法者，第二審法
    院應以裁定駁回之。但其情形可以補正者，審判長應定期間
    先命補正，民事訴訟法第444條第1項亦有明文。
二、本件被上訴人即原告於原審起訴請求分割兩造共有坐落高雄
    市○○區○○○段○○段0000地號土地（面積979平方公尺），經原
    審判決變價分割，所得價金按兩造應有部分比例分配。上訴
    人不服上訴，依前揭說明，本件訴訟標的價額及上訴利益額
    ，均應以上開土地於起訴時之價額，按被上訴人應有部分比
    例定之。是以，本件訴訟標的價額為新臺幣（下同）30,187
    ,808元（計算式：面積979㎡×起訴時公告土地現值68,523元/
    ㎡×被上訴人應有部分比例36/80＝30,187,808元，小數點以下
    四捨五入），應徵第二審裁判費416,508元，扣除上訴人已
    繳51,396元，尚應補繳第二審裁判費365,112元。茲命上訴
    人於收受本裁定正本5日內，逕向本院如數補繳，逾期未補
    正，即駁回其上訴，爰裁定如主文。
中　　華　　民　　國　　111 　年　　11　　月　　21　　日
                            民事第三庭    
                                審判長法  官  許明進
                                      法  官  張維君
                                      法  官  周佳佩
如不服本件裁定關於核定訴訟標的價額部分，應於送達後10日內
向本院提出抗告狀，（並按他造當事人之人數附繕本），並應繳
納抗告費用新台幣1,000 元；其餘部分不得抗告。
中　　華　　民　　國　　111 　年　　11　　月　　21　　日
                                      書記官  戴志穎